臺灣臺中地方法院刑事判決　　　　　　　95年度訴字第2386號
公　訴　人　臺灣臺中地方法院檢察署檢察官
被　　　告　壬○○
　　　　　　　　　　（現另案於臺灣臺中監獄執行中）
選任辯護人　賴俊宏律師
被　　　告　子○○
　　　　　　　　　　（現另案寄押於臺灣臺中監獄執行中）
指定辯護人　義務辯護人　陳呈雲律師
被　　　告　戊○○
　　　　　　　　　　號（
指定辯護人　本院公設辯護人　丑○○
上列被告等因違反毒品危害防制條例等案件，經檢察官提起公訴
（九十四年度偵字第一一八三四號、九十四年度偵字第一一九六
七號、九十四年度偵字第一二七一四號、九十四年度偵字第一八
六九一號），本院判決如下：
    主    文
壬○○連續販賣第一級毒品，累犯，處有期徒刑捌年，扣案之第
一級毒品海洛因參拾肆包（淨重共：貳點玖壹公克，純質淨重零
點貳陸公克）沒收銷燬之，前開第一級毒品海洛因空包裝（共重
：捌點肆伍公克）、新臺幣壹萬參仟元、夾鏈袋壹包、電子磅秤
壹個、分裝工具壹批、行動電話壹支均沒收之，販賣第一級毒品
所得之新臺幣壹萬參仟元，如全部或一部不能沒收時，以其財產
抵償之；又連續販賣第二級毒品，累犯，處有期徒刑柒年陸月，
第二級毒品甲基安非他命貳包（分別含袋重：壹點玖肆貳公克，
驗餘含袋重：壹點玖肆公克；含袋重：壹點零肆捌公克，驗餘含
袋重壹點零肆柒公克），沒收銷燬之，前開第二級毒品甲基安非
他命之空包裝、新臺幣柒仟伍佰元、夾鏈袋壹包、電子磅秤壹個
、分裝工具壹批、行動電話壹支（裝置門號000000000
0號，不含ＳＩＭ卡），均沒收之，新臺幣柒仟伍佰元，如全部
或一部不能沒收時，以其財產抵償之。應執行有期徒拾肆年陸月
，扣案之第一級毒品海洛因參拾肆包（淨重共：貳點玖壹公克，
純質淨重零點貳陸公克）、第二級毒品甲基安非他命貳包（分別
含袋重：壹點玖肆貳公克，驗餘含袋重壹點玖肆公克；含袋重：
壹點零肆捌公克，驗餘含袋重：壹點零肆柒公克），沒收銷燬之
，前開之第一級毒品海洛因空包裝（共重：捌點肆伍公克）及第
二級毒品甲基安非他命之空包裝、新臺幣貳萬零伍佰元（海洛因
：壹萬參仟元；甲基安非他命：柒仟伍佰元）、夾鏈袋壹包、電
子磅秤壹個、分裝工具壹批、行動電話壹支（裝置門號0000
000000號，不含ＳＩＭ卡），均沒收之，新臺幣貳萬零伍
佰元，如全部或一部不能沒收時，以其財產抵償之。
戊○○共同連續販賣第一級毒品，累犯，處有期徒刑捌年，扣案
第一級毒品海洛因（註明：駕駛座）拾肆包、（註明：桌上，標
記ＨＲ十）（分別共淨重：壹點柒參公克，純質淨重：零點壹貳
公克；淨重：零點捌玖公克），沒收銷燬之，前開第一級毒品海
洛因空包裝（分別共重：貳點伍玖公克、壹點貳玖公克）、新臺
幣壹萬肆仟元、夾鏈袋壹包、電子磅秤壹個、行動電話壹支（裝
置門號0000000000號、0000000000號，均
不含ＳＩＭ卡）及未扣案之行動電話壹支（裝置門號00000
00000號，不含ＳＩＭ卡），均沒收之，新臺幣壹萬肆仟元
與未扣案之行動電話壹支（裝置門號0000000000號，
不含ＳＩＭ卡），如全部或一部不能沒收時，以其財產抵償之；
又共同連續販賣第二級毒品，累犯，處有期徒刑柒年陸月，扣案
之第二級毒品甲基安非他命壹包、貳包（分別含袋重：零點柒柒
肆公克，驗餘含袋重零點柒陸伍公克；含袋重：零點伍零壹公克
，驗餘含袋重：零點肆玖玖公克）沒收銷燬之，前開第二級毒品
甲基安非他命之空包裝，新臺幣貳仟元、夾鏈袋壹包、電子磅秤
壹個、行動電話壹支（裝置門號0000000000號，不含
ＳＩＭ卡），均沒收，新臺幣貳千元，如全部或一部不能沒收時
，以其財產抵償之；又轉讓第一級毒品，累犯，處有期徒刑壹年
壹月；又連續轉讓第二級毒品，累犯，處有期徒刑捌月，扣案之
吸食器壹組沒收。應執行有期徒刑拾伍年，扣案之第一級毒品海
洛因（註明：駕駛座）拾肆包、（註明：桌上，標記ＨＲ十）柒
包（分別共淨重：壹點柒參公克，純質淨重：零點壹貳公克；淨
重：零點捌玖公克）、第二級毒品甲基安非他命壹包、貳包（分
別含袋重：零點柒柒肆公克，驗餘含袋重：零點柒陸伍公克；含
袋重：零點伍零壹公克，驗餘含袋重：零點肆玖玖公克）沒收銷
燬之，前開第一級毒品海洛因空包裝（分別共重：貳點伍玖公克
、壹點貳玖公克）及第二級毒品甲基安非他命之空包裝、新臺幣
壹萬陸仟元 (海洛因所得：壹萬肆仟元；甲基安非他命所得：貳
仟元）、夾鏈袋壹包、電子磅秤壹個、行動電話壹支（裝置門號
0000000000號，不含ＳＩＭ卡）、吸食器壹組及未扣
案之行動電話壹支（裝置門號0000000000號，不含Ｓ
ＩＭ卡），均沒收之，新臺幣壹萬陸仟元與未扣案之行動電話壹
支（裝置門號0000000000號，不含ＳＩＭ卡），如全
部或一部不能沒收時，以其財產抵償之。
子○○共同連續販賣第一級毒品，累犯，處有期徒刑捌年陸月，
扣案第一級毒品海洛因（註明：駕駛座）拾肆包、柒包（註明：
桌上，標記ＨＲ十）（分別共淨重：壹點柒參公克，純質淨重：
零點壹貳公克；淨重：零點捌玖公克），沒收銷燬之，前開第一
級毒品海洛因空包裝（分別共重：貳點伍玖公克、壹點貳玖公克
）、新臺幣壹萬肆仟元、夾鏈袋壹包、電子磅秤壹個、行動電話
壹支（裝置門號0000000000號、000000000
0號，均不含ＳＩＭ卡）及未扣案之行動電話一支（裝置門號0
000000000號，不含ＳＩＭ卡），均沒收之，新臺幣壹
萬肆仟元與未扣案之行動電話一支（裝置門號00000000
00號，不含ＳＩＭ卡），如全部或一部不能沒收時，以其財產
抵償之；又共同連續販賣第二級毒品，累犯，處有期徒刑柒年陸
月，扣案之第二級毒品甲基安非他命壹包、貳包（分別含袋重：
零點柒柒肆公克，驗餘含袋重：零點柒陸伍公克；含袋重：零點
伍零壹公克，驗餘含袋重：零點肆玖玖公克）沒收銷燬之，前開
第二級毒品甲基安非他命之空包裝，新臺幣貳仟元、夾鏈袋壹包
、電子磅秤壹個、行動電話壹支（分別裝置門號0000000
000號，不含ＳＩＭ卡），均沒收，新臺幣貳千元，如全部或
一部不能沒收時，以其財產抵償之。應執行有期徒刑拾肆年陸月
，扣案之第一級毒品海洛因（註明：駕駛座）拾肆包、（註明：
桌上，標記ＨＲ十）柒包（分別共淨重：壹點柒參公克，純質淨
重：零點壹貳公克；淨重：零點捌玖公克）、第二級毒品甲基安
非他命壹包、貳包（分別含袋重：零點柒柒肆公克，驗餘含袋重
：零點柒陸伍公克；含袋重：零點伍零壹公克，驗餘含袋重：零
點肆玖玖公克）沒收銷燬之，前開第一級毒品海洛因空包裝（分
別共重：貳點伍玖公克、壹點貳玖公克）及第二級毒品甲基安非
他命之空包裝、新臺幣壹萬陸仟元 (海洛因所得：壹萬肆仟元；
甲基安非他命所得：貳仟元）、夾鏈袋壹包、電子磅秤壹個、行
動電話壹支（裝置門號0000000000號，不含ＳＩＭ卡
）及未扣案之行動電話壹支（裝置門號0000000000號
，不含ＳＩＭ卡），均沒收之，新臺幣壹萬陸仟元與未扣案之行
動電話壹支（裝置門號0000000000號，不含ＳＩＭ卡
），如全部或一部不能沒收時，以其財產抵償之。其餘被訴販賣
第一級毒品、第二級毒品罪，轉讓第一級毒品、第二級毒品罪部
分無罪。
    犯罪事實
一、壬○○於民國八十七年間，因違反毒品危害防制條例案件，
    經本院判處有期徒十月，嗣經最高法院於九十年九月二十日
    駁回上訴確定，又於八十八年間，因違反毒品危害防制條例
    案件，經本院判處有期徒刑四月，嗣經裁定應執行有期徒刑
    十一月確定，甫於九十一年六月十六日縮短刑期執行完畢；
    戊○○於九十三年間，因違反毒品危害防制條例案件，經本
    院判處有期徒刑三月確定，於九十三年八月四日易科罰金執
    行完畢，復於九十四年間，因違反毒品危害防制條例案件，
    經本院判處有期徒刑六月確定，於九十四年八月二十二日易
    科罰金執行完畢；子○○於九十二年間，因違反毒品危害防
    制條例案件，經臺灣高等法院臺中分院判處有期徒刑十月、
    六月，應執行有期徒刑一年二月確定，甫於九十三年十二月
    十七日假釋付保護管束，迄於九十四年二月十二日未經撤銷
    假釋執行完畢。
二、壬○○分別基於販賣第一級毒品海洛因、販賣第二級毒品甲
    基安非他命之概括犯意，由寅○○、丁○○、丙○○、辛○○先以電話即與壬○○所持用之0000000000號行
    動電話門號接洽購買之毒品之數量、金額、地點後，再由壬○○前往交付毒品之方式，連續於下列時、地販賣第一級毒
    品海洛因、販賣第二級毒品甲基安非他命：
(一)、於九十四年三月二日、三月三日、三月七日、三月二十二日
    、四月二日、四月六日、四月八日、四月十四日、五月六日
    、五月二十三日，寅○○先以0000000000、00
    00000000號之行動電話與壬○○所持有之前開行動
    電話連絡，約定購買之第一級毒品海洛因之數量後，至臺中
    縣大甲鎮○○路、中山路附近寅○○家外、臺中外埔旭東機
    械廠等地，由壬○○以新臺幣（下同）五百、一千元（五百
    元四次、一千元八次）之價格，連續販賣第一級毒品十二次
    予寅○○（其中九十四年三月七日、三月二十二日販賣二次
    ，其餘日期均為一次）。
(二)、於九十四年六月二日二十二時十二分許、同年六月七日零時
    四十七分許 (起訴書誤載為九十四年五月中旬起至五月底)
    ，丁○○先以0000000000號之行動電話與壬○○
    所持有之前開行動電話連絡，約定購買之第二級毒品甲基安
    非他命之數量、金額後，分別至某溫水游泳池、統一便利超
    商等地，由壬○○以三千元、二千五百元之價格，連續販賣
    第二級毒品甲基安非他命二次予丁○○。
(三)、於九十四年五月三十一日二十二時十五分、同年六月十二日
    十五時四十分許、同年六月十六日三時三十分許，丙○○先
    以其家中之0000000000號電話與壬○○所持有之
    前開行動電話連絡，約定購買之第一級毒品海洛因之數量、
    金額後，分別至臺中縣大甲鎮○○路統一便利超商、臺中縣
    大甲鎮○○道之統一便利超商、臺中縣大甲鎮順天電子遊戲
    場，由壬○○以二千元、五百元、五百元之價格，連續販賣
    第一級毒品海洛因三次予丙○○。
(四)、於九十四年六月三十日十時二十七分許、同年七月七日二十
    一時十五分許，辛○○先以0000000000號電話與
    壬○○所持有之前開行動電話連絡，約定購買之第二級毒品
    甲基安非他命之數量、金額後，分別至臺中縣大甲鎮水美橋
    附近、臺中縣大甲鎮○○路附近，由壬○○各以一千元之價
    格，連續販賣第二級毒品甲基安非他命二次予辛○○。
    嗣壬○○於九十四年七月二十日十六時四十分許，在臺中縣
    外埔鄉○○路十五之二號，為警在壬○○所駕駛之車號五Ｑ
    －七五七五號自用小客車內查扣供販賣所用之第一級毒品海
    洛因三十四包、第二級毒品甲基安非他命二包、夾鏈袋一包
    、電子磅秤一只、分裝工具一批、門號000000000
    0號之行動電話等物。
三、戊○○與子○○共同分別基於販賣第一級毒品海洛因、第二
    級毒品甲基安非他命之概括犯意聯絡，在臺中縣大甲鎮等地
    ，由林淑卿、甲○○、卯○○、使用乙○○0000000
    000號行動電話門號不詳姓名年籍之成年男子先以電話與
    戊○○、子○○持用0000000000號或00000
    00000號之行動電話聯絡與其等接洽購買之毒品之數量
    、金額、地點後，再由戊○○或子○○前往交付毒品之方式
    ，連續於下列時、地販賣第一級毒品海洛因、販賣第二級毒
    品甲基安非他命：
(一)、於九十四年九月中旬起至同年十月底間及同年十一月十三日
    二時四十分許，林淑卿先以0000000000號行動電
    話與戊○○、子○○所持有之前開0000000000號
    或0000000000號行動電話連絡，與戊○○或子○○約定購買之第一級毒品海洛因之數量後，連續在臺中縣大
    甲鎮鎮瀾宮附近及臺中縣清水鎮○○路四七一號「月桂冠汽
    車旅館」二一六號房等地，各由戊○○或子○○以一千元之
    價格，連續販賣第一級毒品四次、一次予林淑卿。
(二)、於九十四年十月六日十四時三十九分許、同年月十八日十一
    時五十分許，甲○○與己○○為共同購買第一級毒品海洛因
    ，由甲○○先以0000000000電話，與戊○○、子
    ○○所持有之0000000000號行動電話連絡，約定
    購買之第一級毒品海洛因之數量後，至外埔某加油站、臺中
    縣大甲鎮大甲旅社等地，由戊○○、子○○以五百、一千元
    價格，連續販賣第一級毒品海洛因各一次予甲○○與己○○
    ；復於九十四年十月十八日一時許，甲○○與己○○為共同
    購買第二級毒品甲基安非他命，由甲○○先以000000
    0000電話，與戊○○、子○○所持有之0000000
    000行動電話連絡，約定購買之第二級毒品甲基安非他命
    之數量後，至臺中縣大甲鎮燦坤前，由子○○以一千元價格
    ，販賣第二級毒品甲基安非他命一次予甲○○與己○○。
(三)、於九十四年十月初起至同年十一月十一日晚間，由卯○○先
    以公共電話或0000000000號電話與戊○○、子○○所持有之0000000000號或000000000
    0號行動電話連絡，約定購買之第一級毒品海洛因之數量後
    ，至臺中縣大甲鎮之順天電子遊藝場、丸九生鮮超市等地，
    由戊○○、子○○以五百、一千元（五百元五次、一千元五
    次）之價格，連續販賣第一級毒品十次予卯○○。
(四)、於九十四年十一月十二日十一時二十分許，持有乙○○00
    00000000號行動電話門號之姓名年籍不詳之成年男
    子，先以乙○○前開行動電話門號，與戊○○與子○○連絡
    ，約定購買第二級毒品甲基安非他命之數量、交付地點後，
    在臺中縣大甲鎮大甲高工附近，由戊○○、子○○以一千元
    之價格販賣第二級毒品甲基安非他命予前開男子一次。
    嗣戊○○、子○○於九十四年十一月十三日十九時許，為警
    在戊○○、子○○所駕駛之車號二Ｐ－六四六○號自用小客
    車及臺中縣清水鎮○○路四七一號「月桂冠汽車旅館」二一
    六號房內，查獲戊○○、子○○所用供販賣第一級毒品海洛
    因、第二級毒品甲基安非他命所用之第一級毒品海洛因二十
    一包（另一包無毒品反應）、第二級毒品安非他命三包（另
    一包驗得第四級毒品成分）、夾鏈袋一包、電子磅秤一只、
    門號0000000000號行動電話一支。
四、戊○○復另分別基於轉讓第一級毒品海洛因之犯意與轉讓第
    二級毒品甲基安非他命之概括犯意聯絡，於下列時、地分別
    轉讓第一級毒品海洛因一次予林淑卿及連續轉讓第二級毒品
    甲基安非他命一次予乙○○：
(一)、於九十四年十一月十三日凌晨某時 (起訴書誤載為晚間)，
    在臺中縣清水鎮○○路四七一號「月桂冠汽車旅館」二一六
    號房內，轉讓第一級毒品海洛因一次予林淑卿。
(二)、於九十四年十月十四日十九時十六分許、同年十一月十三日
    某時，連續在不詳地點、臺中縣清水鎮○○路四七一號「月
    桂冠汽車旅館」二一六號號房內，連續轉讓第二級毒品甲基
    安非他命各一次與乙○○。
    嗣戊○○於九十四年十一月十三日十九時許，為警在臺中縣
    清水鎮○○路四七一號所投宿「月桂冠汽車旅館」二一六號
    房內，查獲戊○○所有供轉讓第二級毒品甲基安非他命所用
    之吸食器一組。
五、案經臺中縣警察局東勢分局及臺中港務警察局分別報告臺灣
    臺中地方法院檢察署檢察官偵查起訴。
    理    由
一、訊據被告壬○○固坦承曾交付第一級毒品海洛因二、三次予
    證人寅○○、交付第一級毒品海洛因二次予證人丙○○，交
    付第二級毒品甲基安非他命予證人丁○○二次、證人辛○○
    二次；被告戊○○亦坦認曾販賣第一級毒品海洛因予證人卯
    ○○、甲○○、己○○（證人甲○○與己○○共同買受），
    及曾於九十四年十月十四日十九時許轉讓第二級毒品甲基安
    非他命予證人乙○○，且九十四年十一月十三日某時，於桂
    冠汽車旅館二一六號房，亦曾將放置於甲基安非他命吸食器
    內用餘之甲基安非他命予證人乙○○；被告子○○復自承幫
    被告戊○○，分別交付第一級毒品海洛因予證人卯○○、林
    淑卿及一名真實姓名年籍不詳之成年男子各一次等事實，惟
    被告壬○○否認有販賣第一級毒品海洛因予證人寅○○、丙○○，販賣第二級毒品甲基安非他命予證人丁○○、辛○○
    等犯行；被告戊○○則否認有販賣第一級毒品證人予林淑卿
    、販賣第二級毒品予證人甲○○、己○○、乙○○等犯行；
    被告子○○則否認有分別與被告壬○○、戊○○共同販賣第
    一、二級毒品，復未與被告戊○○共同轉讓第一級毒品海洛
    因、第二級毒品甲基安非之犯行，被告壬○○辯稱：寅○○
    、丁○○、丙○○、辛○○都是伊之朋友，有時候他們會打
    電話要伊幫他們拿海洛因或安非他命，他們犯毒癮的時候，
    找不到上手，會要伊幫他們拿，伊並沒有賺過他們一毛錢，
    純粹是因為朋友幫他們，伊分別於九十四年三月二日起至同
    年五月二十三日止之期間內，在臺中縣大甲鎮○○路與中山
    路口等地，交付第一級毒品海洛因與寅○○約四次；於九十
    四年五月中旬起至同年五月底止，在臺中縣大甲鎮○○路順
    天遊戲場，交付第二級毒品甲基安非他命與丁○○二次；於
    九十四年五月底起至同年六月初止，在臺中縣大甲鎮○○路
    或水美橋附近，交付第一級毒品海洛因與丙○○二次；於九
    十四年六月三十日二十二時許起至同年七月七日二十一時許
    止，在臺中縣大甲鎮水美橋附近、大甲鎮○○路某處，交付
    第二級毒品安非他命與辛○○二次云云；被告戊○○則辯稱
    ：伊有販賣及轉讓第一級毒品海洛因，也有轉讓第二級毒品
    甲基安非他命，但沒有販賣甲基安非他命。伊有和乙○○一
    起施用甲基安非他命約三、四次，因為她沒有錢，所以伊在
    用的時候，就分給她，伊並沒有向她收錢。伊有賣給甲○○
    海洛因一、二次，但並沒有販賣甲基安非他命與甲○○云云
    ；被告子○○則以：壬○○住伊家附近，交情還好，伊和壬○○有聯絡，但並沒有常常在一起，伊並沒有幫他接過電話
    ，也不知道他有沒有販賣毒品，伊不認識寅○○、丁○○、
    丙○○、辛○○等人，伊沒有幫壬○○送毒品給這些人，九
    十四年七月二十日十六時四十分壬○○車內被查獲海洛因等
    物，那些東西並不是伊的；伊於九十四年十一月一十日凌晨
    左右載林淑卿到「月桂冠汽車旅館」二一六號，伊載林淑卿
    過去並不是要去試藥，伊並沒幫林淑卿調過毒品，當時在汽
    車旅館查獲的海洛因、甲基安非他命等物，其中有三包甲基
    安非他命是在伊身上查獲的是伊的，海洛因則是在戊○○駕
    駛的車上查獲的，乙○○所施用的甲基安非他命是從何而來
    ，伊不知道，在那房間內裡面本來就有一組吸食器，玻璃器
    內就有甲基安非他命；伊有朋友在用藥，伊知道戊○○那邊
    有，伊就和朋友一起去找戊○○，並且在他那邊施用，伊並
    沒有賣，也沒有載戊○○去賣，伊雖有幫戊○○送過三次毒
    品，一次是在月桂冠汽車旅館，經林淑卿以電話詢問戊○○
    後，要林淑卿自己自桌上取一包海洛因，一次是交給卯○○
    ，但戊○○說是與卯○○合買的，另一次是在順天遊藝場，
    戊○○打電話說他那邊沒有海洛因了，會請一名年約三十歲
    之男子來拿，後來該男子來後，伊就交一包海洛因予其；伊
    交予甲○○的甲基安非他命是去幫其調貨，並不是賣給她云
    云置辯。惟查：
(一)、被告壬○○部分：
１、被告壬○○確有販賣第一級毒品海洛因予證人寅○○、丙○○，販賣第二級毒品予證人丁○○、辛○○等情，此有證人
    寅○○、林政烽、丙○○、辛○○等人之證述，復有如附表
    編號１至３所示之通訊監察譯文及通訊監察書可佐，並有扣
    案之第一級毒品海洛因三十四包、第二級毒品甲基安非他命
    二包、夾鏈袋一包、電子磅秤一只、分裝工具一批、門號0
    000000000號之行動電話可證，詳如後述：
(1)、證人寅○○於前揭時、地，分別以五百元、一千元向被告壬○○購買第一級毒品四次、八次等事實，業據證人寅○○於
    本院審理時證述明確（本院卷一第一八○至一八六頁），核
    與證人寅○○偵查中證述情節相符（九十四年度偵字第一一
    八三四號卷第八九、九○頁），復有證人寅○○所使用之0
    000000000號行動電話與被告壬○○所持有之前開
    行動電話之通聯紀錄在卷可參（九十四年度偵字第一一八三
    四號卷第一一一至二四二頁），再參酌證人寅○○與被告壬○○並無仇怨，當無蓄意構陷被告壬○○之理，故證人寅○○前開證言應可採信。
(2)、證人丁○○確曾於前開時、地，以三千元、二千五百元之價
    格，向被告壬○○購買第二級毒品甲基安非他命之事實，此
    有證人丁○○以其所持有之0000000000號行動電
    話，分別於九十四年六月二日二十二時十二分許、九十四年
    六月七日零時四十七分許，與被告壬○○連絡購買第二級毒
    品甲基安非他命之如附表編號１所示之通訊監察譯文及通訊
    監察書在卷可參，核與證人丁○○於偵查中證述曾向被告壬○○購買甲基安非他命等語相符（九十四年度偵字第一一八
    三四號卷第一八九、一九○頁），雖證人丁○○於本院審理
    亦確認前開通訊監察譯文之內容確為其與被告壬○○之對話
    內容，惟翻異前詞證述：被告壬○○係為其向他人調毒品云
    云，然依前開被告壬○○與證人丁○○之通話內容，並無一
    語提及為證人丁○○調毒品，反係在確認購買毒品之數量及
    交付地點，證人丁○○尚且指責被告壬○○為何漲價等語，
    足見證人丁○○前開所述調毒品云云，顯係迴護被告壬○○
    之詞，而無可採，應以其於偵查中所述，曾向被告壬○○購
    買甲基安非他命等語為可信。
(3)、證人丙○○確曾於九十四年五月三十一日、同年六月十二日
    、同年六月十六日向被告壬○○分別購買二千元、五百元、
    五百元之海洛因一節，亦據證人丙○○於本院審理時證述屬
    實（本院一卷第一九一、一九五至一九七頁），復有如附表
    編號２所示證人丙○○於前揭時間，向被告壬○○購買海洛
    因之通訊監察譯文及通訊監察書一紙在卷可查。職是，被告
    壬○○確有販賣第一級毒品海洛因三次予證人丙○○之事實
    ，亦可認定。雖證人丙○○於本院審理時，檢察官提示九十
    四年五月三十一日之前揭通訊監察譯文（前開譯文將「阿生
    」誤譯為「阿清」；本院一卷第一九四頁）予證人丙○○確
    認時，其一度證述該次係向「阿清」購買海洛因，惟經本院
    再與其確認時，其則證述該譯文上之「阿清」是誤寫，應是
    指阿生（按即被告壬○○），且被告壬○○亦供述，其雖有
    一友人名為阿清，但其前開0000000000之行動電
    話（即與證人丙○○通話之門號），並不曾借予「阿清」之
    人等語（本院一卷第一九七頁），足見前開譯文中之「阿清
    」，應係「阿生」之誤譯，附此敘明。
(4)、證人辛○○確曾於九十四年六月三十日十時二十七分許、同
    年七月七日二十一時十五分許，向被告壬○○購買第二級毒
    品甲基安非他命之事實，亦經證人辛○○於偵查中證述在卷
    （九十四年度偵字第一五一至一五三頁，一六八至一七○頁
    ），核與九十四年六月三十日、同年七月七日被告壬○○前
    開持有之0000000000號行動電話與證人辛○○所
    持有之電話有如附表編號３所示之購買毒品事宜之通話內容
    相符。證人辛○○於本院審理亦確認前開通訊監察譯文之內
    容確為其與被告壬○○之對話內容，然卻證述：九十四年六
    月三十日，本係向被告壬○○買甲基安非他命一千元，但到
    達約定現場，伊沒有錢，被告壬○○就讓伊欠著，但他後來
    沒有跟伊拿錢；九十四年七月七日，伊本來是跟被告壬○○
    說要買一千元但到約定之地點，伊說沒有錢，被告壬○○就
    拿一點給伊云云。惟依證人辛○○前開所述，九十四年六月
    三十日購買一千元甲基安非他命一事，已與被告壬○○達成
    合意，且被告壬○○亦已交付甲基安非他命予證人辛○○，
    縱證人辛○○尚未給付價金一千元，亦無解於被告壬○○於
    九十四年六月三十日販賣一千元甲基安非他命予證人辛○○
    之犯行，另證人辛○○曾於九十四年七月七日二十一時許再
    向被告壬○○購買一千元甲基安非他命之事實，業據證人辛○○於偵查中證述明確，苟最終確無交易之事實，如此重要
    之事實，何以證人辛○○未於偵查中陳明，本院審酌證人辛○○於偵查中之陳述，距事發時間較近，且較無利害關係之
    考量，其所為之陳述，當較為可採。再者，苟證人辛○○確
    於九十四年六月三十日與被告壬○○相約購買品後，至現場
    方告知無現金，迫使被告壬○○同意欠款，而被告壬○○甫
    為證人辛○○所誆騙，證人辛○○再七日後，如法泡製，故
    技重施，被告壬○○豈可能未在洽購毒品事宜時，再與證人
    辛○○確認是否有現金，以防再度受騙，而因交易未成，白
    跑一趟，反增加遭查獲之風險，然依前開被告壬○○與證人
    辛○○聯絡交易毒品之對話，被告壬○○均無前開之舉措，
    顯見應無證人辛○○所述欠款一事。承上，足認證人辛○○
    前開所證亦係事後迴護被告壬○○之脫詞，應以證人辛○○
    於偵查中證述為可採。
(5)、我國查緝毒品之施用或販賣，一向執法甚嚴，對於販賣毒品
    者甚且最重者得科以死刑或無期徒刑之重度刑責，又販賣毒
    品既係違法行為，當非可公然為之，亦無公定價格，且容易
    分裝並增減份量，而每次買賣之價量，可能隨時依雙方關係
    深淺、資力、需求量及對行情之認知、來源是否充裕、查緝
    是否嚴謹、購買者被查獲時供述購買對象之可能風險之評估
    等情形，而異其標準，非可一概而論；販賣之利得，除被告
    坦承犯行或價量俱臻明確外，委難察得實情，販賣之人從價
    差或量差中牟利之方式雖異，其意圖營利之販賣行為則同一
    。兼以毒品量微價高，販賣者率有暴利可圖，茍非意圖販賣
    營利，一般人焉有可能甘冒重度刑責而販賣毒品。而如前述
    ，被告交付海洛因予證人寅○○、丙○○之次數達十四次，
    交付第二級毒品甲基安非他命予證人丁○○、辛○○合計達
    四次，苟無利潤或報酬可圖，被告壬○○應無甘冒被查緝法
    辦重刑之危險，僅單純轉讓毒品海洛因予證人寅○○、丁○○、丙○○、辛○○等人之理，足認上被告壬○○有從中賺
    取差額利潤圖利之事實甚明。被告壬○○辯稱：僅係單純為
    證人寅○○、丁○○、丙○○、辛○○等人調貨云云，顯無
    可採。
(6)、被告壬○○雖否認於九十四年七月二十日為警查獲之際，曾
    扣得海洛因三十四包，且辯稱：當日扣得之物，除裝有門號
    0000000000號之行動電話為其所有外，其餘部分
    均係被告子○○所有云云，惟被告壬○○為警查獲之際，確
    為員警於其所駕駛之車牌號碼五Ｑ－七五七五號自用小客車
    內之右前車窗下之置物架上黑色包包內查獲三十四包海洛因
    等情，已據證人即當時查獲之員警癸○○於本院審理時證述
    明確，再參酌被告壬○○販賣毒品案件，早為員警依檢察官
    核發之通訊監察書監聽搜證中，是其販毒事證早為員警掌控
    ，此觀附表所示之通訊監察譯文自明，是員警亦無刻意取得
    海洛因三十四包後，再嫁禍予被告壬○○之必要，故員警前
    開所述，應可採信。又前開扣案之物品被告子○○否認為其
    所有，然前開物品，確於被告壬○○所駕駛之前開車輛所扣
    得，該物品即為被告壬○○所持有，再參酌被告壬○○確有
    販賣海洛因與甲基安非他命之事實，而扣得之毒品及均係販
    賣毒品所需之物品，以足推知，前開扣案之毒品海洛因三十
    四包、第二級毒品甲基安非他命二包、夾鏈袋一包、電子磅
    秤一只、分裝工具一批、門號0000000000號之行
    動電話等物應係被告壬○○所有。又前開海洛因粉末三十四
    包，經送法務部調查局鑑定之結果，該白色粉末三十四包（
    淨重共：二點九一公克；空包裝重共：八點四五公克），均
    含有第一級毒品海洛因之成分，有法務部調查局九十四年九
    月二十一日調科壹字第一二○○一六四九七號鑑定通知書一
    紙附卷可稽（九十四年度偵字第一一八三四號卷第三四頁）
    ，另二包白色結晶，行政院衛生署管制藥品管理局鑑定之結
    果，白色粉末一包（檢體編號為：Ｋ00000000號；
    驗後含　　袋重：一點九四○公克）；白色粉末一包（檢體
    編號為：Ｋ　00000000號；驗後含袋重：一點○四
    七公克），均含有第二級毒品甲基安非他命（Methamphetam
    ine）之成分，亦有行政院衛生署管制藥品管理局管檢字第
    ○九六○○○二九五四號鑑定書一紙附卷可按。
２、準此，被告壬○○確有於前揭時、地，以前開所述之價格販
    賣第一級毒品海洛因予證人寅○○、丙○○，販賣第二級毒
    品予證人林政烽、辛○○等情，應堪認定。
(二)、被告戊○○、子○○部分：
　　被告戊○○、子○○確有於前揭時、地共同販賣第一級毒品
  　海洛因予證人林淑卿、甲○○、己○○（甲○○、己○○係
    共同買受）、卯○○，共同販賣第二級毒品甲基非他命予證
    人甲○○及持有證人乙○○手機門號與被告子○○聯絡之姓
    名年籍不詳之成年男子，被告戊○○復轉讓第一級毒品海洛
    因予證人林淑卿，轉讓第二級毒品甲基安非他命予證人乙○○等事實，有證人即共犯戊○○之供述與證述，證人林淑卿
    、甲○○、卯○○、乙○○等之證言，復有如附表編號４至
    ７所示之通訊監察譯文及通訊監察書可佐，復有扣案之第一
    級毒品海洛因二十一包、第二級毒品甲基安非他命三包、夾
    鏈袋一包、電子磅秤一只、門號0000000000號行
    動電話一支等扣案可證，詳如後述：
(1)、證人林淑卿確有以一千元之價格向被告戊○○購買海洛因四
    次之事實，業據證人林淑卿於本院審理時證述明確（本院一
    卷第二八五頁；此四次尚不含九十四年十一月十三日凌晨購
    買之一次），核與證人林淑卿於偵查中所證情節大致相符（
    九十四年度偵字第一八六九一號卷一第二三頁），應可採信
    。證人林淑卿另於九十四年十一月十三日凌晨二時四十分許
    ，再向被告戊○○購買海洛因之事實，此有證人林淑卿與被
    告戊○○如附表編號４所示之通訊監察譯文內容，在卷可參
    ，且證人即同案被告子○○亦證述證人林淑卿欲再施用，即
    打電話向被告戊○○詢問後，伊曾拿一海洛因予證人林淑卿
    等語（本院一卷第二八七頁）。是證人林淑卿既與被告戊○○達成購買海洛因之合意，證人即同案被告子○○復以交付
    海洛因予其，是被告戊○○九十四年十一月十三日凌晨亦有
    販賣海洛因一次予證人林淑卿一事，亦可認定。準此，足見
    被告戊○○合計販賣予證人林淑卿五次。雖被告戊○○否認
    販賣予證人林淑卿，辯稱：未曾販售予證人林淑卿，均係無
    償轉讓予證人林淑卿云云，惟其所述顯予證人林淑卿前開所
    證相左，且依前開九十四年十一月十三日證人林淑卿與被告
    戊○○之通話內容，被告戊○○問證人林淑卿稱「妳剛不是
    用過嗎？」，證人林淑卿回答：「對啊！照算我想再用。」
    ，然依前開證人林淑卿回答「照算」，被告戊○○即知其意
    ，不用再確認數量、金額，顯見雙方應曾有海洛因毒品之金
    錢交易，是應以證人林淑卿所證，較為可採。被告戊○○前
    開所述，尚難憑採。
(2)、證人甲○○、己○○，曾共同於九十四年十月六日十四時四
    十分許，由證人甲○○先以0000000000號電話撥
    打前開0000000000號之行動電話，由被告戊○○
    接聽，約定五百元數量之海洛因後，由被告戊○○至至外埔
    某加油站交付予證人甲○○；復於九十四年十月十八日凌晨
    向被告戊○○約定海洛因、甲基安非他命數量各一千元，由
    證人甲○○以前開市內電話，撥打0000000000號
    之行動電話，由被告戊○○接聽同意後，另由被告子○○與
    證人甲○○約定交付之地點，惟因當時海洛因缺貨，僅由被
    告子○○於臺中縣大甲鎮燦坤前，交付海洛因予證人甲○○
    ，海洛因部分，則由證人甲○○於同日十一時四十七分許，
    再以前開電話與被告戊○○約定地點，在臺中縣大甲鎮大甲
    旅社，由戊○○交付予證人甲○○，業據證人甲○○於本院
    審理證述在卷（本院一卷第二八九至二九三頁），核與證人
    甲○○與被告戊○○、子○○於九十四年十月六日十四時三
    十九分許、同年月十八日零時五十八分、同日零時五十九分
    、同日十一時四十七分許之如附表編號５所示之通訊監察譯
    文之對話內容相符，此前開通訊監察譯文在卷可參。雖證人
    甲○○於本院審理時陳稱：係因伊等均有施用毒品，一起購
    買數量較多，所以大家一起出錢去買，伊是與戊○○等合資
    購買云云，惟依前開通訊監察譯文所示，證人甲○○係直接
    詢問是否有毒品，嗣於說明數量，即約定交付地點，而非要
    約一同購買，故其所述，共同購買云云，顯與前開證人甲○○與被告戊○○等之通話內容不符，亦與證人甲○○於偵查
    中證述，係向被告戊○○、子○○購買海洛因、甲基安非他
    命等語不符。是以，本院參酌前開譯文內容及被告戊○○、
    子○○確有交付海洛因與甲基安非他命予證人甲○○之事實
    ，足認證人甲○○確曾向戊○○購買海洛因一千、五百各一
    次，甲基安非他命一次之事實，應非虛妄，可堪認定。另證
    人甲○○與案外人己○○係共同出資由證人甲○○向被告戊○○、子○○購買前開海洛因、甲基安非他命，此觀就此部
    分起訴書所引之證據均為同一份監聽譯文即可知，且證人甲○○亦證述，前開監聽譯文係其與證人己○○一同購買海洛
    因及甲基安非他命，由其出面接洽等語在卷。是以，起訴書
    將證人甲○○、案外人己○○共同購買海洛因、甲基安非他
    命之事分別羅列，顯係贅載，併此敘明。
(3)、於九十四年十月初起至同年十一月十一日晚間，由證人卯○○先以公共電話或0000000000號電話撥打000
    0000000號行動電話，由被告戊○○或子○○接聽，
    約定購買之第一級毒品海洛因之數量後，至臺中縣大甲鎮順
    天電子遊藝場、丸九生鮮超市等地，向被告戊○○、子○○
    以五百、一千元（五百元五次、一千元五次）之價格購買第
    一級毒品海洛因十次，而由被告戊○○或子○○前往交付等
    情，亦據證人卯○○證述明確（本院一卷第二六七至二七八
    頁），復核與附表編號６所示之證人卯○○與被告戊○○之
    通話內容，證人卯○○欲購買海洛因，而被告戊○○要證人
    卯○○以0000000000號之電話與被告子○○聯絡
    之內容相符。是被告戊○○、子○○確有前開販賣海洛因予
    證人卯○○之事實亦堪認定。雖證人卯○○於本院審理時一
    度證述，僅向被告戊○○等購買一、二次，復經辯護人詰問
    時，又稱不超過五次，顯與證人卯○○於偵查中所證之十次
    不相吻合，復經檢察官質之證人卯○○，其則證述，購買之
    時間，距現在已一年，次數已不記得了，但偵查中所為之證
    言，距購買之時間較近，當時所述之次數應較為實在等語（
    本院一卷第二七五頁），且衡情距離事發之際愈近，記憶當
    愈深刻，而證人卯○○證述購買十次之情節，係於九十五年
    一月九日所為之證述，較其第一次購買之時間，僅約二月，
    是其當時所為之陳述，應較為可採，故其購買之次數應為十
    次一事，應可認定。被告戊○○辯稱，僅賣予證人卯○○一
    、二次云云，應無可採。
(4)、持有證人乙○○所有之0000000000號之成年男子
    ，以證人乙○○前開手機門號，撥打戊○○之前開行動電話
    ，在臺中縣大甲鎮大甲高工附近，以一千元向被告戊○○、
    子○○購買甲基安非他命一次等情，此有如附表編號７所示
    之前開行動電話之通訊監察譯文及通訊監察書在卷可參。起
    訴書原係以此作為證人乙○○曾向被告戊○○購買甲基安非
    命之證據，惟經本院調取前開監聽錄帶，勘驗之結果，前開
    通訊內語，對話之人均係男姓，足見持有證人乙○○前開手
    機門號，撥打0000000000號行動電話之人，應非
    證人乙○○，而以證人乙○○前開門號撥打電話之人，確有
    提及要找阿洲（即被告戊○○），向其購買一千元，粗的（
    即甲基安非他命），對方即與其約在大甲高工軍營等語，此
    有本院之勘驗筆錄在卷足參（本院二卷第一八二、一八三頁
    ），是以，是起訴書以前開通訊監察譯文而認係證人乙○○
    所購買云云，容有誤會。然依前開對話內容，足見持有證人
    乙○○前開門該之人，確有向證人戊○○以一千元之代價購
    買甲基安非他命之事實。又前開代被告戊○○接聽電話之人
    ，被告子○○雖否認為其所為，而被告戊○○亦稱時間那麼
    久了，錄音帶的聲音模糊，聽起來不像子○○聲音，但一般
    來說來會幫其接聽毒品事宜電話的只有子○○等語，而前開
    監聽錄音帶之錄音品質並非完善，雜音甚大，且對話時間短
    暫，被告戊○○以前開非清晰之聲音，可否明確辦認確非被
    告子○○之聲音，亦非無疑？再者，被告戊○○亦證述：曾
    其為接聽電話，接洽購買毒品事宜之人，僅有被告子○○一
    人等語（本院二卷第一八五頁）。再參酌販賣毒品，係重罪
    ，自應確認買方係何人，以免失風被捕，關於販賣毒品有關
    事宜之接洽，衡情當無任意委託他人代勞，自應係委託與其
    一同販賣毒品之人，或交情非淺之人代勞，豈可能任意容許
    他人代為承諾，並約定時間，故本院參酌前開事證，及證人
    即同案被告戊○○之證言，前開監聽譯中為其答話，並承諾
    售予甲基安非他命，及約定交付地點之人，應係被告子○○
    無誤。
(5)、被告子○○確有與被告戊○○共同販賣毒品海洛因一節，業
    據證人即同案被告戊○○於本院審理時證述在卷（本院二卷
    第二六、二七頁）。且依證人林淑卿證述：伊打電話去購買
    毒品，原先係戊○○接的，後來都是子○○接的，子○○曾
    有一次拿海洛因予伊（按：不含九十四年十月十三日該次，
    因證人林淑卿稱當日與被告戊○○洽商好後，反悔而未買受
    ，故其於本院所為之前開證述被告子○○交付海洛因一次，
    應非指該次，惟該次本院認定證人林淑卿確有買受取得海洛
    因，業如前述），戊○○則拿三次，伊每次均買一千元，戊○○有說過其海洛因都放在子○○那等語（本院一卷第二八
    ○至二八二頁），證人卯○○證述：伊會用電話打0000
    000000門號或0000000000門號打給戊○○
    ，戊○○接聽之後，伊會跟他說伊要海洛因的價格，是要五
    百或一千元，他就會與伊約好時間、地點，伊等就會到約好
    的地點去碰面，如果是子○○接的，他會問伊是誰，伊就會
    跟他說是阿龍，要「查某」，也會跟他說伊需要的金額和數
    量，他就會直接跟伊約地點碰面，通常他跟伊約的話，有時
    是他出來，有時候是戊○○出來，從打電話到碰面距離十分
    到二十分之間，通常是打完電話就到約定的地點，到約定的
    地點後，伊就會交錢給出面的人，並取得毒品，出面的人有
    時候是戊○○，有時候是子○○，戊○○出面的次數比較多
    ，子○○出面的次數約有二、三次，伊等碰面的時候，都不
    會講什麼話，拿了毒品交了錢就走等語（本院一卷第二七六
    頁）。且依附表編號５、所示之通訊監察譯文所示，可
    知證人甲○○購買海洛因、甲基安非他命一事，係由被告子
    ○○與其聯絡交付之地點，復由被告子○○交付甲基安非他
    命予證人甲○○一事，亦據證人甲○○證述明確。又依附表
    編號七所示對話內容觀之，持有證人呂佳玲手機門號之不
    詳姓名年籍之成年男子，亦係由被告子○○與其聯絡交易甲
    基安非他命事宜等情，亦如前述，且證人卯○○欲購買海洛
    因時，被告戊○○，即要其直接撥打0000000000
    號電話與被告子○○聯絡，此觀附表編號６之通訊監察譯文
    自明。而被告子○○亦供述，曾為被告戊○○送毒品海洛因
    毒品一次予證人卯○○，九十四年十月十三日證人林淑卿向
    被告戊○○所購買之海洛因，亦係證人林淑卿自行與被告戊○○聯絡後，由其在交予證人林淑卿。準此，依前開所述，
    證人林淑卿、甲○○（甲○○與己○○共同購買）、卯○○
    、持有證人呂佳玲手機門號之不詳姓名年籍之成年男子欲購
    買海洛因或甲基安非他命，係撥打行動電話聯繫，有時係被
    告戊○○接聽，有時則係被告子○○接聽，若係被告子○○
    接聽，亦會向其說明欲購買之毒品數量，被告子○○允諾後
    ，即告知約定地點，復由被告戊○○或子○○至約定之地點
    交予海洛因或甲基安非他命予證人林淑卿、甲○○、卯○○
    、持有證人呂佳玲手機門號不詳姓名年籍之成年男子等人。
    準此，足見被告子○○知悉被告戊○○確有販賣第一、二級
    毒品之事實，卻又為其接聽購買毒品者之電話，並約定交易
    之數量、時間及地點，有時復由其負責交付毒品予購買毒品
    之人。是以，被告子○○與戊○○，就前開販賣海洛因、甲
    基安非他命予證人林淑卿、甲○○、卯○○及持有證人呂佳
    玲手機門號不詳姓名年籍之成年男子等人一事，應有犯意聯
    絡及行為分擔一節，應可認定。
(6)、被告戊○○、子○○共同販賣海洛因、甲基安非他命一事，
    復有被告戊○○、子○○於九十四年十一月十三日十九時許
    ，為警在被告戊○○、子○○所駕駛之車號二Ｐ－六四六○
    號自用小客車及臺中縣清水鎮○○路四七一號「月桂冠汽車
    旅館」二一六號房內，查獲第一級毒品海洛因二十一包（另
    一包無毒品反應）、第二級毒品甲安非他命三包（另一包驗
    得第四級毒品成分）、夾鏈袋一包、電子磅秤一只、門號0
    000000000號行動電話一支等物可資佐證。又扣案
    之白色粉末二十一包（即上述之海洛因部分），經送法務部
    調查局鑑定之結果，送驗之經註明駕駛座之白色粉末十四包
    （淨重共：一點七三公克；空包裝重共：二點五九公克）；
　　經註明桌上之白色粉末七包（淨重共：○點八九公克；空包
  　裝重共：一點二九公克），均含有第一級毒品海洛因之成分
    ，有法務部調查局九十五年二月六日調科壹字第一二○○一
    七二四五號鑑定通知書一紙附卷可稽（九十四年度偵字第一
    八六九一號卷卷(二)第二五頁），另白色結晶四包（即上述之
    其中三包甲基安非他命部分），送行政院衛生署管制藥品管
    理局管鑑定之結果，送驗之白色粉末一包（檢體編號為：Ｋ
    00000000號；驗後含袋重：○點七六五公克）；白
　　白色粉末二包（檢體編號為：Ｋ00000000號；驗後
  　含袋重共：○點四九九公克），均含有第二級毒品甲基安非
    他命（Methamphetamine）之成分；送驗之白色粉末一包（
  　檢體編號為：Ｋ00000000號；驗後含袋重：○點二
    三一公克），含有第四級毒品假麻黃鹼（Pseudoephedrin
    e) 之成分，此亦有行政院衛生署管制藥品管理局管檢字第
    ○九六○○○二九五五號鑑定書一紙附卷可按。
(7)、被告戊○○復分別於九十四年十一月十三日凌晨某時，在臺
    中縣清水鎮○○路四七一號「月桂冠汽車旅館」二一六號房
    內，轉讓數量不詳之第一級毒品海洛因一次與林淑卿，復於
    九十四年十月十四日，於不詳地點，轉讓甲基安非他命予證
    人乙○○，復於九十四年十一月十三日晚間某時，在臺中縣
    清水鎮○○路四七一號「月桂冠汽車旅館」二一六號房內，
    將其以吸食器施用剩餘在吸食器內之第二級毒品安非他命轉
    讓予證人乙○○等情，業據被告戊○○供承：九十四年十一
    月十三日確曾無償轉讓海洛因一次予林淑卿，而附表編號７
    所示之通訊監察譯文之內容，係伊與乙○○之對話，是伊
    將「舊」的，即有味道品質較差的，無償送給乙○○，九十
    四年十一月十三日晚間，伊曾將施用剩餘在玻璃球內的甲基
    安非他命留下來給乙○○施用等語，核與證人林淑卿證述：
    九十四年十一月十三日在「月桂冠汽車旅館」二一六號房內
    ，戊○○有給伊海洛因施用等語，證人乙○○證述：九十四
    年十一月十三日在「月桂冠汽車旅館」二一六號房內，伊確
    有施用甲基安非他命之情節相符，復有如附表編號７所示
    之九十四年十月十四日十九時十六分許之證人乙○○與被告
    戊○○之通訊監察譯文在卷可參，再參酌證人林淑卿於九十
    四年十月十三時十九時許，為警查獲後，經採集其尿液檢驗
    之結果，確呈嗎啡之陽性反應，此有詮昕科投股份有限公司
    濫用藥物尿液檢驗報告一份（九十四年度偵字第一八六九一
    號一卷第四八頁），並有扣案吸食器一組可證。是以，被告
    戊○○轉讓海洛因及甲基安非他命予證人林淑卿、乙○○之
    事實，亦堪認定。
(三)、綜上所述，本案被告壬○○販賣第一級毒品海洛因、第二級
　　毒品甲基安非他命；被告戊○○與被告子○○共同販賣第一
  　級毒品海洛因、第二級毒品甲基安非他命；被告戊○○另轉
    讓第一級毒品海洛因、第二級毒品甲基安非他命等犯行，事
    證明確，被告壬○○、戊○○、子○○等之前開犯行應可認
    定。
二、論罪科刑：
(一)、新舊法比較
  １、刑法第二條第一項規定：
      查被告行為後，刑法第二條第一項業於九十四年二月二日
      以華總一義字第○九四○○○一四九○一號令修正公布，
      並自九十五年七月一日起施行；修正後刑法第二條第一項
      規定，已將新舊法律適用之「從新從輕」原則，改採「從
      舊從輕」原則，而此規定僅係規範行為後法律變更所生新
      舊法律比較適用之準據法，並非實體刑罰法律，自不生行
      為後法律變更之比較適用之問題，應逕行適用新法第二條
      第一項之規定，為「從舊從輕」之比較。又於比較時應就
    　罪刑有關之共犯、未遂犯、想像競合犯、牽連犯、連續犯
      、結合犯，以及累犯加重、自首減輕暨其他法定加減原因
      （如身分加減）與加減比例等一切情形，本於統一性及整
      體性原則，綜其全部罪刑之結果而為比較。
  ２、被告行為後，刑法第三十三條第五款業於九十四年二月二
      日以華總一義字第○九四○○○一四九○一號令修正公布
      ，並自九十五年七月一日起施行，此規定依刑法第十一條
      之規定，於毒品危害防制條例案件，亦有適用。是以，販
      賣第一級毒品、第二級毒品、轉讓第一級毒品、轉讓第二
      級毒品，得併科罰金部分，依修正後之刑法第三十三條第
      五款：「主刑之種類如下：五、罰金：新臺幣一千元以上
      ，以百元計算之」之規定觀之，其最低罰金為新臺幣一千
      元，然依被告等行為時即修正前刑法第三十三條第五款規
      定之罰金最低額銀元一元，並提高十倍計算，前開罰金刑
      ，最低額為銀元十元，若乘以三倍而換算為新臺幣，最低
      額僅為新臺幣三十元。因此，比較上述修正前、後之刑罰
      法律，自以被告行為時即修正前關於科處罰金刑之法律較
      有利於被告。
  ３、被告行為等後，刑法第五十六條連續犯之規定，業於九十
      四年一月七日修正公布刪除，亦已修正，依刑法施行法第
      十條之一之規定，於九十五年七月一日施行，被告前揭施
      用海洛因、甲基安非他命之犯行在前開法律修正公布施行
      前，是其行為後新法業已刪除連續犯之規定，此刪除雖非
      犯罪構成要件之變更，但顯已影響行為人刑罰之法律效果
      ，自屬法律有變更，自應依新法第二條第一項「從舊從輕
      」之規定，比較新、舊法，如依新法規定，原連續犯之數
      犯行，應依數罪之規定併罰；如依修正刪除前之連續犯規
      定，則應依修正前刑法第五十六條規定以一罪論，但得加
      重其刑至二分之一，數罪併罰之結果，顯較以一罪論而加
      重其刑至二分之一之結果不利於被告。
  ４、被告行為後，刑法第六十五條第二項，業於九十四年一月
      七日修正公布，依刑法施行法第十條之一之規定，於九十
      五年七月一日施行，修正後之規定「無期徒刑減輕者，為
      二十年以下，十五年以上有期徒刑。」，修正前之規定「
      無期徒刑減輕者，為七年以上有期徒刑。」，應以舊法即
      行為時法較有利於行為人。
  ５、依前開所述，經綜合比較之結果，九十五年七月一日修正
      施行之新法，並未較有利於行為人，自應適用行為時即修
      正前之規定處斷。
(二)、查海洛因、甲基安非他命，分別為毒品危害防制條例第二條
    第二項第一款、第二款所列管之第一級、第二級毒品，被告
    壬○○以五百至三千元不等之價格，販賣前開海洛因予證人
    寅○○、丙○○，販賣甲基安非他命予證人丁○○、辛○○
    等人，核其所為，分別係犯毒品危害防制條例第四條第一項
    之販賣第一級毒品罪、同條第二項之販賣第二級毒品罪；被
    告戊○○以五百至一千元不等之價格，販賣前開海洛因予證
    人林淑卿、甲○○、己○○、卯○○，販賣甲基安非他命予
    證人甲○○、己○○及持有證人乙○○手機門號之不詳姓名
    年籍之成年男子，並轉讓海洛因予證人林淑卿，轉讓甲基安
    非他命予證人乙○○，核其所為，分別係犯毒品危害防制條
    例第四條第一項之販賣第一級毒品罪、同條第二項之販賣第
    二級毒品罪、同條例第八條第一項之轉讓第一級毒品罪、同
    條第二項之轉讓第二級毒品罪；被告子○○販賣前開海洛因
    予證人林淑卿、甲○○、己○○、卯○○，販賣甲基安非他
    命予證人甲○○、己○○及持有證人乙○○手機門號之不詳
    姓名年籍之成年男子，核其所為，分別係犯毒品危害防制條
    例第四條第一項之販賣第一級毒品罪、同條第二項之販賣第
    二級毒品罪。被告三人為販賣而持有第一級毒品、第二級毒
    品或為轉讓而持有之第一級毒品、第二級毒品之低度行為，
    為販賣或轉讓之高度行為所吸收，不另論罪。被告戊○○與
    子○○就販賣前開海洛因予證人林淑卿、甲○○、己○○、
    卯○○，販賣甲基安非他命予證人甲○○、己○○及持有證
    人乙○○手機門號之不詳姓名年籍之成年男子有犯意聯絡及
    行為分擔，均屬共同正犯。被告壬○○多次販賣第一級毒品
    海洛因、第二級毒品甲基安非他命之行為；被告戊○○多次
    販賣第一級毒品海洛因、第二級毒品甲基安非他命、轉讓第
    二級毒品甲基安非他命之行為；被告子○○多次販賣第一級
    毒品海洛因、第二級毒品甲基安非他命之行為，時間緊接，
    方法相同，觸犯構成要件相同之罪名，顯係基於概括犯意為
    之，應依修正前刑法第五十六條之規定分別論以連續販賣第
    一級毒品罪、連續販賣第二級毒品罪、連續轉讓第二級毒品
    之一罪論，並加重其刑，惟連續販賣第一級毒品罪之法定本
    刑為死刑、無期徒刑部分，依法不得加重，僅就併科罰金部
    分加重。公訴人雖僅就被告壬○○販賣海洛因十次予證人寅
    ○○、販賣甲基安非他命予二次予證人丙○○之犯行提起公
    訴，惟被告壬○○合計販賣十二次予證人寅○○、三次予證
    人丙○○，是其餘二次販賣海洛因、一次販賣甲基安非他命
    之犯行與業據起訴經判決有罪部分有連續犯之裁判上之一罪
    關係，為起訴效力所及，本院自得併予審理；公訴人雖僅就
    被告戊○○、子○○共同販賣海洛因四次予證人林淑卿、甲
    基安非他命一次予證人甲○○與案外人己○○之犯行提起公
    訴，惟被告戊○○、子○○合計販賣海洛因五次予證人林淑
    卿，尚有一次之犯行未經起訴及販賣甲基安非他命予持有證
    人乙○○手機與被告子○○聯絡之人，此部分之犯行與業據
    起訴經判決有罪部分有連續犯之裁判上之一罪關係，為起訴
    效力所及，本院自得併予審理。被告壬○○於八十七年間，
    因違反毒品危害防制條例案件，經本院判處有期徒十月，嗣
    經最高法院於九十年九月二十日駁回上訴確定，又於八十八
    年間，因違毒品危害防制條例案件，經本院判處有期徒刑四
    月，嗣經裁定應執行有期徒刑十一月確定，甫於九十一年六
    月十六日縮短刑期執行完畢；戊○○於九十三年間，因違反
    毒品危害防制條例案件，經本院判處有期徒刑三月確定，於
    九十三年八月四日易科罰金執行完畢，復於九十四年間，因
    違反毒品危害防制條例案件，經本院判處有期徒刑六月確定
    ，於九十四年八月二十二日易科罰金執行完畢；子○○於九
    十二年間，因違反毒品危害防制條例案件，經臺灣高等法院
    臺中分院判處有期徒刑十月六月，應執行有期徒刑一年二月
    確定，甫於九十三年十二月十七日假釋付保護管束，迄於九
    十四年二月十二日未經撤銷假釋執行完畢等情，此均有臺灣
    臺中地方法院檢察署刑案資料查註紀錄表，臺灣高等法院被
    告前案紀錄表在卷可參，被告壬○○、戊○○、子○○等，
    於有期徒刑執行完畢後，五年以內故意再犯本件有期徒刑以
    上之數罪，均應依刑法第四十七條第一項規定，論以累犯，
    並分別遞加重其刑，其中販賣第一級毒品罪部分之法定本刑
    為死刑、無期徒刑部分，依法不得加重其刑，僅就併科罰金
    部分加重。查被告壬○○、戊○○、子○○販賣第一級毒品
    海洛因之次數雖有多次，然每次數量甚微，獲利僅分別為一
    萬三千元、一萬四千元，所得亦少，相較於長期大量販賣毒
    品之大毒梟或「大盤」、「中盤」毒販而言，被告三人所為
    對社會治安及國民健康之危害顯然較為輕微，且其本身又染
    有毒癮，因經濟所迫，一時失慮而犯本案，就販賣第一級毒
    品罪之法定刑為死刑或無期徒刑部分，顯有情輕而法重之情
    形，在客觀上顯可憫恕，爰依刑法第五十九條規定減輕其刑
    （於九十四年二月二日修正公布後刑法第五十九條增列「認
    科以最低度刑仍嫌過重者」要件，原屬實務之見解，僅係將
    其明文化，無關有利不利，自不生新舊法比較之問題，併此
    敘明）。以上刑之加重、減輕均先加後減。爰審酌被告三人
    前有如事實欄所示之前科，素行非佳，除自己有施用海洛因
    等毒品之惡習外，為貪圖利益，竟販賣海洛因、甲基安非他
    命予他人，被告戊○○復轉讓海洛因、甲基安非他命予他人
    ，戕害他人身心，惟其犯罪手段尚屬平和，販賣所得不多，
    暨被告壬○○、子○○犯後猶飾詞否認犯行，而被告戊○○
    坦認部分販賣第一級毒品海洛因之犯行及坦承轉讓第一級毒
    品海洛因、第二級毒品甲基安非他命犯行之犯後態度及其犯
    罪之目的、動機等一切情狀，分別量處如主文所示之刑，並
    依修正前第五十一條第五款之規定，定其應執行之刑（刑法
    第五十一條第五款修正前定其刑期，最高不得逾二十年，修
    正後最高不得逾三十年，自應以修正前之規定較有利於行為
    人，應適用修正前之規定。）
三、沒收部分：
(一)、扣案之第一級毒品海洛因三十四包（淨重共：二點九一公克
    ，純質淨重零點二六公克）、第二級毒品甲基安非他命二包
    （分別含袋重：一點九四二公克，驗餘含袋重一點九四公克
    ；含袋重：一點○四八公克，驗餘含袋重：一點○四七公克
    ），係毒品危害防制條例第二條第二項第一款、第二款所規
    定之第一、二級毒品，不問屬於犯人與否，均應依同條例第
    十八條第一項前段之規定，沒收銷燬之。扣案之第一級毒品
    海洛因空包裝（共重：八點四五公克）及第二級毒品甲基安
    非他命之空包裝，係用於包裹毒品海洛因，防其裸露、潮溼
    ，便於攜帶販賣毒品海洛因、甲基安非他命所用之物；被告
    壬○○販賣第一級毒品所得財物一萬三千元（六次五百元，
    八次一千元，一次二千元，合計一萬三千元），販賣第二級
    毒品所得財物七千五百元（二次一千元、一次二千五百元、
    一次三千元）；販賣第一、二級毒品所用之夾鏈袋一包、電
    子磅秤一個、分裝工具一批、行動電話一支（裝置門號00
    00000000號，不含ＳＩＭ卡），均應依毒品危害防
    制條例第十九條第一項沒收之，販賣第一級毒品所得之一萬
    三千元，販賣第二級毒品所得七千五百元，如全部或一部不
    能沒收時，以其財產抵償之。至其餘扣案之殘渣袋一包（殘
    渣應係施用所剩餘）、其餘八支行動電話，復無證據足資認
    定與本案販賣第一、二級毒品有關，爰不為沒收之諭知。
(二)、扣案之第一級毒品海洛因（註明：駕駛座）十四包、（註明
    ：桌上，標記ＨＲ十）七包（分別共淨重：一點七三公克，
    純質淨重：○點一二公克；淨重一點二九公克）、第二級毒
    品甲基安非他命一包、二包（分別含袋重：○點七七四公克
    ，驗餘含袋重：○點七六五公克；含袋重：○點五○一公克
    ，驗餘含袋重：○點四九九公克），係毒品危害防制條例第
    二條第二項第一款、第二款所規定之第一、二級毒品，不問
    屬於犯人與否，均應依同條例第十八條第一項前段之規定，
    沒收銷燬之。扣案之前開第一級毒品海洛因空包裝（分別共
    重：二點五九公克、一點二九公克）及前開第二級毒品甲基
    安非他命之空包裝，係用於包裹毒品海洛因、甲基安非他命
    ，防其裸露、潮溼，便於攜帶販賣毒品海洛因、甲基安非他
    命所用之物；被告戊○○、子○○共同販賣第一級毒品所得
    財物一萬四千元（六次五百元，十一次一千元，合計一萬四
    千元），販賣第二級毒品所得財物二千百元（二次一千元）
    ，販賣第一、二級毒品所用之夾鏈袋一包、電子磅秤一個、
    行動電話一支（分別裝置門號0000000000號、0
    000000000號，均不含ＳＩＭ卡），被告戊○○轉
    讓甲基安非他命所用之吸食器一組及販賣第一級毒品使用之
    未扣案之行動電話一支（裝置門號0000000000號
    ，不含ＳＩＭ卡），均應依毒品危害防制條例第十九條第一
    項沒收之，販賣第一級毒品所得之一萬四千元，販賣第二級
    毒品所得二千元與未扣案之行動電話一支（裝置門號000
    0000000號，不含ＳＩＭ卡），如全部或一部不能沒
    收時，以其財產抵償之。至扣案之另一只故障之電子磅秤一
    個、白色粉末（註明：桌上，標記ＨＲ一）一包（淨重：一
    點七三公克；空包裝重：○點一七公克，未檢出海洛因成分
    ）、白色粉末一包（檢體編號：Ｚ000000000號，
    含袋重○點二三四，檢出第四級毒品成分）、殘渣袋（檢體
    編號Ｌ00000000，含袋重四點七四八，檢出海洛因
    成分），其餘行動電話二支等物，復無證據足資認定與本案
    被告戊○○、子○○販賣第一、二級毒品或被告戊○○轉讓
    第一、二級毒品有關，爰不為沒收之諭知。
四、公訴意旨另以：
(一)、被告子○○與被告壬○○共同基於販賣第一級毒品海洛因、
    販賣第二級毒品甲基安非他命等之概括犯意聯絡，在臺中縣
    大甲鎮等地，由被告壬○○持用0000000000號等
    之行動電話門號接洽販賣毒品事宜，不特定之購毒者先以上
    開電話聯繫約定購買之毒品之數量、金額、地點後，再由壬○○、子○○前往交付毒品之方式，連續販賣第一級毒品海
    洛因十次予證人寅○○得手；連續販賣第二級毒品甲基安非
    他命二次予證人丁○○得手；連續販賣第一級毒品海洛因二
    次予證人丙○○得手；連續販賣第二級毒品甲基安非他命二
    次予證人辛○○得手，因認被告子○○與被告壬○○共同涉
    犯連續販賣第一級、第二級毒品罪嫌云云。
(二)、被告戊○○與被告子○○其於販賣第二級毒品甲基安非他命
    之概括犯意聯絡，於九十四年十一月間，在臺中縣大甲鎮大
　　甲高工附近，連續二次，分別五百元、一千元之價格販賣第
  　二級毒品甲基安非他命各一包與證人乙○○得手，因認被告
    戊○○、子○○此部分，亦共同涉犯連續販賣第二級毒品罪
    嫌云云。
(三)、被告子○○與被告戊○○共同涉犯於九十四年十一月十三日
    晚間，分別轉讓第一級毒品海洛因一次予證人林淑卿，轉讓
    第二級毒品甲基安非他命一次予證人乙○○，因認被告子○○共同涉犯轉讓第一級毒品、第二級毒品之罪嫌云云。
(四)、按犯罪事實應依證據認定之，無證據不得認定犯罪事實，又
    不能證明被告犯罪者，應諭知無罪之判決，刑事訴訟法第一
    百五十四條第二項及第三百零一條第一項分別定有明文。次
    按刑事訴訟法上所謂認定犯罪事實之證據，係指足以認定被
    告確有犯罪行為之積極證據而言；如未能發現相當證據或證
    據不足以證明，自不能以推測或擬制之方法，以為裁判基礎
    （最高法院二十九年上字第三一○五號、四十年台上字第八
    十六號判例參照）。又檢察官就被告犯罪事實，應負舉證責
    任，並指出證明之方法，刑事訴訟法第一百六十一條第一項
    定有明文。因此，檢察官對於起訴之犯罪事實，應負提出證
    據及說服之實質舉證責任。倘其所提出之證據，不足為被告
    有罪之積極證明，或其指出證明之方法，無從說服法院以形
    成被告有罪之心證，基於無罪推定之原則，自應為被告無罪
    判決之諭知（最高法院九十二年台上字第一二八號判例參照
    ）。
(五)、公訴人認被告涉犯公訴意旨所載之前揭犯行，無非係以告壬○○、子○○警詢中之供述及偵查中之供述，證人寅○○、
    丁○○、丙○○、劭秋雄於警詢、偵查中之證述，扣案之第
    一級毒品海洛因三十四包、第二級毒品甲基安非他命二包、
    、夾鏈袋一包、殘渣袋一包、電子磅秤一只、分裝工具一批
    、0000000000號等行動電話九支及門號0000
    000000號通訊監察書及通訊監察譯文各一份為其論據
    之基礎。經查：被告壬○○、子○○於警詢、偵查中並未曾
    供述：被告子○○有與被告壬○○共同販賣海洛因、甲基安
    非他命予證人寅○○、丁○○、丙○○、辛○○。而證人寅
    ○○、丁○○、丙○○、辛○○於警詢、偵查亦未證述曾向
    被告子○○購買前開海洛因、甲基安非他命等語。復於本院
    審理時，證人寅○○、丁○○、辛○○亦均證述：不認識被
    告子○○，被告子○○亦未曾交付前開海洛因、甲基安非他
    命予其等等語（本院一卷第一七八、一八七頁，第一一一、
    一一二頁，本院二卷三三七頁），證人丙○○則證述：雖認
    識苦瓜（即被告子○○）但不知其姓名，伊沒有跟子○○買
    過毒品，係有跟被告壬○○買毒品（本院一卷第一八八、一
    九二、一九五至一九七頁）。另前開被告壬○○所持有之0
    000000000門號之通訊監察譯文，公訴人亦無法指
    出，被告子○○曾持前開門號與證人寅○○、丁○○、丙○○、辛○○等聯絡販售海洛因或甲基安非他命之事宜。雖公
    訴人曾提出被告壬○○與被告子○○之通訊監察譯文為佐，
    然以前開譯文內容觀之，係被告壬○○向被告子○○，調撥
    毒品，亦無法證明與本案被告壬○○販售海洛因、甲基安非
    他命予證人寅○○、丁○○、丙○○、辛○○等人有何關連
    。另扣案之前開第一級毒品海洛因三十四包、第二級毒品甲
    基安非他命二包、夾鏈袋一包、電子磅秤一只、分裝工具一
    批、門號0000000000號等九支行動電話、殘渣袋
    一包等物品，被告子○○否認為其所有，且係在被告壬○○
    所駕駛之車內查獲，亦無積極證據，足資認定係被告子○○
    所有，是前開物品既無法證明與被告子○○有何關連，即與
    被告子○○無涉。至證人寅○○、丁○○、丙○○、辛○○
    等人之尿液檢驗報告僅得證明其等確有施用第一級毒品海洛
    因或第二級毒品甲基安非他命之事實，亦不足以證明被告子
    ○○有與被告壬○○共同販賣毒品予證人寅○○、丁○○、
    丙○○、辛○○等人。再者，證人寅○○所持有之0000
    000000號之通聯紀錄，雖顯示證人寅○○確有以前開
    門號之行動電話與被告壬○○所持有之000000000
    0號行動電話通話之紀錄，然前開0000000000門
    號之行動電話係被告壬○○所有，亦無法證明被告子○○與
    證人寅○○曾有通話之情形存在，更遑論用以證明被告子○○，曾與被告壬○○共同販賣海洛因予證人寅○○之事實。
(六)、公訴意旨認被告壬○○、子○○涉有共同以五百元、一千元
    之價格，販賣第二級毒品甲基安非他命各一次予證人乙○○
    之犯行，無非係以證人乙○○於九十四年十二月十五日之訊
    問筆錄，曾證述其向被告壬○○以五百元購買甲基安非他命
    一次云云，及證人九十四年十一月十二日十一時二十分之通
    訊監察譯文等為其論據之基礎。惟證人乙○○雖曾於九十四
    年十二月十五日證述：曾以五百元向被告壬○○購買五百元
    之甲基安非他命云云，惟其於九十四年十二月二十二日，即
    七日後之檢察官訊問時，即改稱：並未向被告壬○○購買五
    百元之甲基安非他命，應是向被告壬○○借的，其後來有還
    被告戊○○等語，是證人乙○○就此部分之證言，反覆不一
    ，是其所述究係何者為真，仍應佐以其他證據，加以確認，
    惟公訴人並無法提出其他證據足資證明被告九十四年十二月
    十五日所為之陳述為可採，且證人乙○○於本院審理時，亦
    證述，並無前述向被告戊○○以五百元購買甲基安非他命一
    事等語，且被告戊○○亦否認曾販賣五百元之甲基安非他命
    予證人乙○○，故尚難僅以證人乙○○前開不一致之證言，
    即為被告戊○○、子○○不利之認定。又前開九十四年十一
    月十二日十一時二十分之通訊監察譯文，經本院勘驗前開通
    訊監察錄音帶之結果，使用證人乙○○門號之人，係一男子
    ，故應非證人乙○○所為，業如前述。故公訴人以此認證人
    乙○○確有以一千元之價格向被告戊○○、子○○購買甲基
    安非他命一事，顯屬有誤，而無法證明。
(七)、證人林淑卿於本院審理時證述：伊係無聊找子○○他們聊天
    ，子○○才過來載伊去「月桂冠旅館」二一六號房，海洛因
    是戊○○拿給伊施用，子○○在旁邊，伊不知道當時他在作
    何事，他沒有說什麼話等語（本院一卷第二八三、二八七頁
    ），證人戊○○亦證述：係伊請林淑卿施用海洛因等語（本
    院一卷第二八七頁，本院二卷第一七、二七頁），依證人林
    淑卿、戊○○前開所證，並無證明被告子○○曾轉讓第一級
    毒品予證人林淑卿，故被告子○○是否確有參與轉讓第一級
    毒品海洛因予證人林淑卿，尚有合理之懷疑存在。又九十四
    年十一月十三日晚間在「月桂冠旅館」二一六號房轉讓第二
    級毒品予證人乙○○一事，係證人戊○○，將其施用剩餘在
    吸食器之玻璃球上之甲基安非他命，留予證人乙○○施用一
    事，業據證人戊○○證述在卷（本院二卷第一八六頁），且
    證人乙○○於警詢、偵查及本院審理時，均未曾證述係被告
    子○○轉讓甲基安非他命予其施用等情，是亦無證據足資認
    定被告子○○確有參與證人即同案被告戊○○共同轉讓第二
    級毒品甲基安非他命予證人乙○○之犯行。
(八)、綜上所述，本件被告子○○被訴與被告洪茂共同販賣第一級
    毒品海洛因、第二級毒品甲基安非他命予證人寅○○、丁○○、丙○○、辛○○等之犯行；被告戊○○、子○○共同以
    五百元、一千元價格販賣甲基安非他命予證人乙○○之犯行
    部分；被告子○○被訴與被告戊○○共同轉讓第一級毒品海
    洛因予證人林淑卿、第二級毒品甲基安非他命予證人乙○○
    之犯行，公訴人所提出之證據或所指出之證明方法，尚不足
    為被告子○○、壬○○有罪之積極證明，或說服本院形成被
    告有罪之心證。此外，復查無其他積極之證據足資證明被告
    子○○、壬○○確有公訴人所指此部分犯行，此部分之犯罪
    事實即屬不能證明，被告子○○被訴與被告壬○○共同販賣
    海洛因、甲基安非他命，及被訴與被告戊○○共同轉讓海洛
    因、甲基安非他命部分依法自應諭知無罪之判決。至於被告
    戊○○、子○○被告共同販賣甲基安非他命予證人乙○○部
    分，依法原亦應諭知無罪之判決，惟公訴人認此部分與其前
    開所犯販賣第二級毒品甲基安非他命罪部分有連續犯之裁判
    上一罪關係，爰不另為無罪之諭知。
據上論斷，應依刑事訴訟法第二百九十九條第一項前段，毒品危
害防制條例第四條第一項、第二項、第八條第一項、第二項、第
十八條第一項前段、第十九條一項，刑法十一條、第二條第一項
、第二十八條、修正前第三十三條第五款、修正前第五十六條、
修正前第五十一條第五款，判決如主文。
本案經檢察官庚○○到庭執行職務。
中　　華　　民　　國　　96　　年　　6 　　月　　1 　　日
                  刑事第十四庭  審判長法  官  陳  葳
                  　　　　　　　　　　法　官  洪堯讚
                  　　　　　　　　　　法　官　劉逸成
上正本證明與原本無異。
如不服本判決，應於送達後十日內向本院提出上訴狀（須附繕
本），上訴於臺灣高等法院臺中分院。
                                      書記官  高勳楠
中　　華　　民　　國　　96　　年　　6 　　月　　1 　　日
附表：
┌──┬─────────────────────────────┬──────────────┐
│編號│內                                                      容│備                      註  │
├──┼─────────────────────────────┼──────────────┤
│1   │時間：94年6月2日22時12分32秒。（通訊監察電話：0000000000│A：林正峰。                 │
│    │        和0000000000號。）                                │B：壬○○。                 │
│    │A：喂。                                                   │出處：                      │
│    │B：喂。                                                   │94年度偵字第11834號卷附件 │
│    │A：喂。                                                   │  (一)第11頁；本院卷卷(二)第377 │
│    │B：狂在出現了。                                           │  至379頁。                 │
│    │A：喂。                                                   │94年度偵字第11834號卷附件 │
│    │B：狂在出現了，哈哈。                                     │  (一)第12頁；本院卷卷(二)第380 │
│    │A：喂。                                                   │  、381頁。                 │
│    │B：嗯。                                                   │臺灣臺中地方法院檢察署通訊監│
│    │B：怎樣？                                                 │察書94年中檢惠黃聲監字第0004│
│    │A：那裏有的拿嗎？                                         │51號。（94年度偵字第11834號 │
│    │A：啊你現在有嗎？                                         │卷附件(一)第3頁）             │
│    │B：現在喔。                                               │                            │
│    │A：ㄏ一ㄡˋ，那你現在那邊有很多硬的嗎？                   │                            │
│    │B：哈啊。                                                 │                            │
│    │A：有很多硬的嗎？                                         │                            │
│    │B：有耶。                                                 │                            │
│    │A：你現在漲多少錢？                                       │                            │
│    │B：硬的價格？                                             │                            │
│    │A：是。                                                   │                            │
│    │B：你．．．是說多少？                                     │                            │
│    │A：一啦，一錢？                                           │                            │
│    │B：一錢喔。                                               │                            │
│    │A：是。                                                   │                            │
│    │B：誰要的？                                               │                            │
│    │A：哈啊。                                                 │                            │
│    │B：誰要的？                                               │                            │
│    │A：我自己要的，是。                                       │                            │
│    │B：四張喔。                                               │                            │
│    │A：好啊。                                                 │                            │
│    │B：哈啊。                                                 │                            │
│    │A：．．．，啊你我跟你講，啊如果三張、三千，身上有的，現在 │                            │
│    │   財產三千啦，跟你說這樣拿三千好不好？                   │                            │
│    │B：好啊。就照這樣下去除就好了。                           │                            │
│    │A：這樣你就賠錢你咧。                                     │                            │
│    │B：不會啦，我照照這樣一錢四千對不對。                     │                            │
│    │A：厚。                                                   │                            │
│    │B：這樣下去算，扣掉一千就是剩三千，三千看是多少。         │                            │
│    │A：好啊，好啊。這樣你人現在在那裏？                       │                            │
│    │B：你來這個那裏，．．．那邊。                             │                            │
│    │A：是。                                                   │                            │
│    │B：差不多還要二十分鐘，還要差不多二十分鐘，差不多十幾分至 │                            │
│    │   二十分。                                               │                            │
│    │A：現在不行嗎？                                           │                            │
│    │B：啊我在．．．。（一個地名）                             │                            │
│    │A：你在那，你現在人在那裏？在那，換位置啊。               │                            │
│    │B：沒有很遠啦，不是說很遠啦，                             │                            │
│    │A：這樣好啦，這樣你等我，啊我要等多久？                   │                            │
│    │B：溫水游泳池那邊。                                       │                            │
│    │A：哈啊。                                                 │                            │
│    │B：溫水游泳池。                                           │                            │
│    │A：你怎樣。                                               │                            │
│    │B：溫水游泳池。                                           │                            │
│    │A：現在嗎？                                               │                            │
│    │B：你會較快到，我會較晚到。                               │                            │
│    │A：好啦，我瞭解。我現在馬上過去，大甲那間。               │                            │
│    │B：是，對。                                               │                            │
│    │A：好。                                                   │                            │
│    │B：好。                                                   │                            │
│    │時間：94年6月7日0時47分29秒。（通訊監察電話：0000000000 │                            │
│    │        和0000000000號 ）                                 │                            │
│    │A：阿文。                                                 │                            │
│    │B：喂、喂。                                               │                            │
│    │A：阿文喔。                                               │                            │
│    │B：嗯。                                                   │                            │
│    │A：我阿忠。                                               │                            │
│    │B：嗯。                                                   │                            │
│    │A：糖的，我在提了。．．．，我跟你買半錢。你半錢賣多少錢？ │                            │
│    │B：半錢喔。（停頓數秒）哈啊。                             │                            │
│    │A：多少？（停頓數秒）多少？                               │                            │
│    │B：哈啊。                                                 │                            │
│    │A：多少？                                                 │                            │
│    │B：二十五。                                               │                            │
│    │A：多少？                                                 │                            │
│    │B：二十五啊。                                             │                            │
│    │A：二十五喔。你之前算我二○耶。                           │                            │
│    │B：對啊。                                                 │                            │
│    │A：是啊，我一下子沒見面就變二五，幹。                     │                            │
│    │B：因為我難過啊。                                         │                            │
│    │A：我比你還難過咧，我．．．。                             │                            │
│    │B：GY啦。                                                 │                            │
│    │A：我就我．．．，你就．．．。                             │                            │
│    │B：我．．．。                                             │                            │
│    │A：對啊                                                   │                            │
│    │B：．．．。                                               │                            │
│    │A：．．．，打電話看要不要，如果要就趕過去。               │                            │
│    │B：講那個沒有的。                                         │                            │
│    │A：嗯。                                                   │                            │
│    │B：講那個沒有的。                                         │                            │
│    │A：．．．。                                               │                            │
│    │B：．．．。                                               │                            │
│    │A：去那邊碰面？                                           │                            │
│    │B：．．．SEVEN，．．．SEVEN。                             │                            │
│    │A：那裏？                                                 │                            │
│    │B：．．．SEVEN好不好。                                    │                            │
│    │A：好啊，三角窗那個SEVEN。                                │                            │
│    │B：嗯。                                                   │                            │
│    │A：對吧。                                                 │                            │
│    │B：見面再講。                                             │                            │
│    │A：好啦，好啦。現在，你幾分會到？                         │                            │
│    │B：哈啊。我大概十分鐘。十分鐘。                           │                            │
│    │A：十分鐘，好。我也一樣。                                 │                            │
│    │B：好。                                                   │                            │
│    │A：我會較早去。                                           │                            │
│    │B：好。                                                   │                            │
├──┼─────────────────────────────┼──────────────┤
│2   │時間：94年5月31日22時15分。( 通訊監察電話：0000000000和 │A：丙○○。                 │
│    │        0000000000號)                                     │B：壬○○。                 │
│    │A：喂阿生(原誤載為阿清)，我阿弟仔。                       │出處：                      │
│    │B：嗯。                                                   │本院卷第342頁。           │
│    │A：另人叫我替他問，藝術吊扇，全新四、五千可不可以換二張 ( │94年度偵字第11834號卷附件 │
│    │   二千元毒品)。                                          │  (一)第14頁。                │
│    │B：那要有用到的人才有用。                                 │94年度偵字第11834號卷附件 │
│    │A：甘不要幫忙一下。                                       │  (一)第15頁。                │
│    │B：無效。                                                 │臺灣臺中地方法院檢察署通訊監│
│    │時間：94年6月12日15時36分43秒。（通訊監察電話：000000000│察書94年中檢惠黃聲監字第0004│
│    │         6和0000000000號）                                │51號（94年度偵字第11834號卷 │
│    │A：喂，阿生我阿弟仔，我跟你拿五百女的（海洛因）。         │附件(一)第3頁。）             │
│    │B：好。                                                   │                            │
│    │A：我要去那裏拿？                                         │                            │
│    │B：外環道的7-eleven。                                     │                            │
│    │時間：94年6月16日03時27分53秒。（通訊監察電話：000000000│                            │
│    │        6和0000000000號）                                 │                            │
│    │A：喂我阿弟，跟你拿五百女的（海洛因）。                   │                            │
│    │B：好啊。                                                 │                            │
│    │A：要去那裏拿？                                           │                            │
│    │B：順天（電玩店）。                                       │                            │
│    │                                                          │                            │
├──┼─────────────────────────────┼──────────────┤
│3   │時間：94年6月30日10時27分25秒。（通訊監察電話0000000000 │A：壬○○。                 │
│    │        和0000000000號）                                  │B：辛○○。                 │
│    │B：喂！阿文！你在哪裏？                                   │出處：                      │
│    │A：在厝仔。有ㄚ按怎。                                     │94年度偵字第11834號卷第160│
│    │B：拿一張ㄚ（一千元毒品）。                               │  頁。                      │
│    │A：好ㄚ。                                                 │94年度偵字第11834號卷第159│
│    │B：喂！你過來再跟你講！                                   │頁。                        │
│    │A：好啦！我是已經倒了！皮皮挫，你是不通擱那個....。       │94年度偵字第11834號卷第159│
│    │B：無啦！我是想講明天就拿給你ㄚ。                         │頁。                        │
│    │A：哭夭，按呢我無法度啦。                                 │臺灣臺中地方法院檢察署通訊監│
│    │B：ㄚ現在人在大甲哩！                                     │察書94年中檢惠黃聲監續字第00│
│    │A：真的ㄝ！按呢我真的無法度啦！                           │0577號。（94年度偵字第11834 │
│    │B：我剛才就是打你的電話攏枺通，我才過來這間，我現在就領錢 │號卷附件(一)第6頁。）         │
│    │   領無哩剛才在那邊ㄚ就輸了了....。                       │                            │
│    │A：我講給你聽啦，我現在這個現轉出去就要馬上給人家。       │                            │
│    │B：我知啦！ㄚ你現在就就先給我一張ㄚ按呢，我又不是ㄝ給你走 │                            │
│    │   去（黃牛）啦！                                         │                            │
│    │A：我知影啦，問題你要考慮我的情形，我現在要拿（毒品）就無 │                            │
│    │   湊錢出來，你甘知。                                     │                            │
│    │B：我知啦！我找土匪ㄚ就找無人哩！                         │                            │
│    │A：（哈啦）                                               │                            │
│    │B：（哈啦...電話找不到人）                                │                            │
│    │A：（哈啦）講電話很多隨便打一支電話也會通。               │                            │
│    │A：因為我現在本身也無剩多少，若在擱你插去，變成作後面的...│                            │
│    │   我又還沒去拿...。                                      │                            │
│    │B：拜託一下！阿差一張按呢啦。                             │                            │
│    │A：嗯...（哈啦）。                                        │                            │
│    │B：（哈啦）                                               │                            │
│    │A：好啦！上來（大甲至外埔）再講。                         │                            │
│    │B：好啦，我馬上過去。                                     │                            │
│    │                                                          │                            │
│    │時間：94年7月7日21時15分。（通訊監察電話：0000000000和09│                            │
│    │        00000000號）                                      │                            │
│    │B：你電話怎麼都不接？                                     │                            │
│    │A：對啊！怎樣。                                           │                            │
│    │B：你在那？                                               │                            │
│    │A：番仔寮。                                               │                            │
│    │B：有嗎？（指毒品）                                       │                            │
│    │A：有啊，怎樣。                                           │                            │
│    │B：一張。                                                 │                            │
│    │A：你來番仔寮這邊。                                       │                            │
│    │B：我那裏知道。                                           │                            │
│    │A：加油站你知道？                                         │                            │
│    │B：加油站這麼遠，加油站在外埔嗎？                         │                            │
│    │A：不是啦！大甲外環。                                     │                            │
│    │B：好啦！好啦！                                           │                            │
│    │A：加油站再過來，這個紅綠燈，轉下來。                     │                            │
│    │B：...紅綠燈...。                                         │                            │
│    │A：轉下來看到人家在辦喪事。                               │                            │
│    │B：ㄟ！                                                   │                            │
│    │A：辦喪事的前面就看到我的車。                             │                            │
│    │B：在前面哪裏？                                           │                            │
│    │A：到（台語冠中）你就慢慢開，就看到我那一不三菱。         │                            │
│    │B：好！好！                                               │                            │
│    │時間：94年7月7日21時29分。（通訊監察電話：0000000000和09│                            │
│    │        00000000號）                                      │                            │
│    │B：怎麼找不到？                                           │                            │
│    │A：你甘經過喪事在下來。                                   │                            │
│    │B：還沒ㄟ，我從順天加油站一直下來，前面那條路，有看到喪事 │                            │
│    │   。                                                     │                            │
│    │A：對。                                                   │                            │
│    │B：一直下去還多遠？                                       │                            │
│    │A：下來一點？下來一點？                                   │                            │
│    │B：一小段嗎？                                             │                            │
│    │A：你開車嗎？我過去找你。                                 │                            │
├──┼─────────────────────────────┼──────────────┤
│4   │時間：94年11月13日02時40分54秒。（通訊監察電話：0000000000│A：戊○○。                 │
│    │      和0000000000號 ）                                   │B：林淑卿。                 │
│    │B：阿洲，阿卿說要向苦瓜拿一包查某來用好嗎？               │出處：中港警刑字第0940010406│
│    │A：他不是剛用而已，叫他聽。                               │      號卷第44頁。          │
│    │A：你不是剛才用嗎？                                       │臺灣臺中地方法院檢察署通訊監│
│    │B：（阿卿）對阿！照算我想要再用。                         │察書94年中檢惠黃聲監續字第00│
│    │A：不要一次用完。                                         │1089號。（94年度偵字第18691 │
│    │B：我知道。                                               │號卷附件第5頁）             │
├──┼─────────────────────────────┼──────────────┤
│5   │時間：94年10月6日14點39分27秒。（通訊監察電話：000000000│、、、                │
│    │        2和0000000000號）                                 │A：戊○○。                 │
│    │A：喂。                                                   │B：甲○○。                 │
│    │B：阿洲喔。                                               │                          │
│    │A：ㄏㄟ ˋ。                                              │A：子○○。                 │
│    │B：你那邊有嗎？                                           │B：甲○○。                 │
│    │A：有。                                                   │出處：                      │
│    │B：嗯？                                                   │94年偵字第18691號卷卷(二)第 │
│    │A：有。                                                   │  12頁；本院卷卷(一)第233頁。 │
│    │B：ㄏ一ㄡˋ，啊你人在那裏？                               │94年偵字第18691號卷卷(二)第 │
│    │A：我人在亞洲。                                           │  13頁；本院卷卷(一)第233、234│
│    │B：ㄏ一ㄡˋ，我們在那邊見面？                             │  頁。                      │
│    │A：加油站，加油站。                                       │94年偵字第18691號卷卷(二)第1│
│    │B：哈啊。                                                 │  3頁；本院卷卷(一)第234頁。  │
│    │A：加油站。                                               │94年偵字第18691號卷卷(二)第1│
│    │B：在那裏？                                               │  3頁；本院卷卷(一)第234、235 │
│    │A：加油站。                                               │  頁。                      │
│    │B：加油站喔，我拿五百。                                   │臺灣臺中地方法院檢察署通訊監│
│    │A：好。                                                   │察書94年中檢惠黃聲監字第0009│
│    │B：嗯。                                                   │79號。（94年度偵字第18691號 │
│    │時間：94年10月18日0點58分4秒。（通訊監察電話：0000000000│卷附件第1頁）               │
│    │        和0000000000號）                                  │                            │
│    │B：喂。                                                   │                            │
│    │A：喂。                                                   │                            │
│    │B：好了沒？喂。                                           │                            │
│    │A：等一下啦，等一下再拿好不好？                           │                            │
│    │B：還要多久，一點多了ㄋㄟ！                               │                            │
│    │A：哈。                                                   │                            │
│    │B：一點多了。                                             │                            │
│    │A：什麼一點多了。                                         │                            │
│    │B：現在一點多了。                                         │                            │
│    │A：一點多而已，我馬上弄好。                               │                            │
│    │B：一點多了先那個，哈，喂，可以先處理出來，哈。           │                            │
│    │A：什麼？                                                 │                            │
│    │B：可以先處理一千元粗的出來嗎？                           │                            │
│    │A：粗的還是幼的？                                         │                            │
│    │B：粗的一千。                                             │                            │
│    │A：啊幼的呢？                                             │                            │
│    │B：幼的一千。                                             │                            │
│    │A：現在是粗的一千，幼的也要一千ㄏ一ㄡˋ。                 │                            │
│    │B：ㄏㄟˋ 。                                              │                            │
│    │A：好啦。好啦。                                           │                            │
│    │B：要在那邊等？要在那邊？                                 │                            │
│    │A：我等一下叫苦瓜跟你約好了，苦瓜跟你約？                 │                            │
│    │B：不然你叫苦瓜聽。                                       │                            │
│    │時間：94年10月18日0點59分20秒。（通訊監察電話0000000000 │                            │
│    │        和0000000000號）                                  │                            │
│    │B：喂，你不是要叫苦瓜跟我講？哈，喂。                     │                            │
│    │A：喂。                                                   │                            │
│    │B：喂，你苦瓜喔。                                         │                            │
│    │A：是                                                     │                            │
│    │B：要在那邊？                                             │                            │
│    │A：燦坤啦。                                               │                            │
│    │B：燦坤喔，多久，你多久到？                               │                            │
│    │A：十分鐘。                                               │                            │
│    │B：十分鐘，好。                                           │                            │
│    │A：多少？                                                 │                            │
│    │B：各一千。                                               │                            │
│    │A：好。                                                   │                            │
│    │時間：94年10月18日11點47分22秒。（通訊監察電話：00000000│                            │
│    │        92和0000000000號）                                │                            │
│    │B：喂，我阿V，喂。                                        │                            │
│    │A：喂。                                                   │                            │
│    │B：我阿V，你在那，你在那？                                │                            │
│    │A：在街上。                                               │                            │
│    │B：街上那裏，我們在那見面？                               │                            │
│    │A：哈。                                                   │                            │
│    │B：我們在那見面？                                         │                            │
│    │A：在那見面喔。                                           │                            │
│    │B：嗯。                                                   │                            │
│    │A：在賓館，好不好？                                       │                            │
│    │B：哈。                                                   │                            │
│    │A：賓館啦。                                               │                            │
│    │B：那一間？                                               │                            │
│    │A：那一間喔。你較喜歡那一間？                             │                            │
│    │B：哈。                                                   │                            │
│    │A：你覺的喜歡那一間？                                     │                            │
│    │B：為什麼要我比較喜歡那一間，喂，我不知道才問你啊。       │                            │
│    │A：隨便。                                                 │                            │
│    │B：隨便喔。我怎麼知道。                                   │                            │
│    │A：你要多少？                                             │                            │
│    │B：一啊。                                                 │                            │
│    │A：一喔，不然你來大甲旅舍啦。                             │                            │
│    │B：好，喂喂喂，多久到？                                   │                            │
│    │A：我現在就在外面，我先過去等你。                         │                            │
│    │B：好好，快過去。                                         │                            │
│    │A：好。                                                   │                            │
│    │B：我馬上過去。                                           │                            │
│    │A：好好，自己來。                                         │                            │
├──┼─────────────────────────────┼──────────────┤
│6   │時間：94年11月11日22時19分23秒（通訊監察電話0000000000和04│A：戊○○。                 │
│    │      00000000號）                                        │B：卯○○。                 │
│    │B：你那有查某。                                           │出處：94年偵字第18691號卷卷 │
│    │A：沒有，你找苦瓜拿。                                     │      (二)第139頁背面。       │
│    │B：電話幾號？                                             │臺灣臺中地方法院檢察署通訊監│
│    │A：0000000000。                                           │察書94年中檢惠黃聲監續字第00│
│    │                                                          │1089號。（94年度偵字第18691 │
│    │                                                          │號卷附件第5頁）             │
│    │                                                          │                            │
│    │                                                          │                            │
│    │                                                          │                            │
├──┼─────────────────────────────┼──────────────┤
│7   │時間：94年11月12日11時20分36秒起。（通訊監察電話00000000│                          │
│    │        92和0000000000號）                                │A：子○○。                 │
│    │A：喂。                                                   │B：持有乙○○門號之不詳姓名 │
│    │B：喂，阿洲呢？                                           │年籍之成年男子。            │
│    │A：阿洲在睡覺ㄋㄟ。                                       │                          │
│    │B：能不能叫他一下。                                       │A：乙○○。                 │
│    │A：誰？                                                   │B：戊○○。                 │
│    │B：要多少，要多少啦。                                     │出處：                      │
│    │A：什麼多少？                                             │94年偵字第18691號卷附件第 │
│    │B：你那邊有那個粗的嗎？                                   │  69頁；本院卷卷(二)第202頁。 │
│    │A：哈啊。                                                 │94年偵字第18691號卷附件第3│
│    │B：你那邊有粗的嗎？                                       │  5頁；本院卷卷(二)第201頁。  │
│    │A：粗的喔，有ㄋㄟ。                                       │臺灣臺中地方法院檢察署通訊監│
│    │B：有喔。ㄏ一ㄡˋ。                                       │察書94年中檢惠黃聲監續字第00│
│    │A：是。（有第三者C曰：我現在要五百。）那個不然你來那一千啊│1089號、94年中檢惠黃聲監字第│
│    │   ？                                                     │000979號。（94年度偵字第1869│
│    │B：哈啊。                                                 │1號卷附件第5、1頁）         │
│    │A：一千啊。                                               │                            │
│    │B：一千喔。                                               │                            │
│    │A：ㄏㄟˋ。                                               │                            │
│    │B：啊你在那裏？                                           │                            │
│    │A：我在環球這邊。                                         │                            │
│    │B：啊你有腳嗎？                                           │                            │
│    │A：是什麼腳？                                             │                            │
│    │B：有啊，有腳啦，怎麼會沒腳。                             │                            │
│    │A：慢慢走，慢慢走過來是嗎？                               │                            │
│    │B：是啦。                                                 │                            │
│    │A：不然你來軍營那邊。                                     │                            │
│    │B：軍營是不是？                                           │                            │
│    │A：是。                                                   │                            │
│    │B：好啦，好啦，軍營，你是說那裏嗎？喂，大甲東那邊進去是不 │                            │
│    │   是？                                                   │                            │
│    │A：那個加油站那邊。                                       │                            │
│    │B：加油站對面那條路進去，那邊嗎？                         │                            │
│    │A：不是啊，甲東啊。                                       │                            │
│    │B：甲東ㄏ一ㄡ ˋ。                                        │                            │
│    │A：是啦。                                                 │                            │
│    │B：好啦，好啦。                                           │                            │
│    │時間：94年10月14日19時16分07秒。（通訊監察電話0000000000│                            │
│    │        和0000000000號）                                  │                            │
│    │B：喂。                                                   │                            │
│    │A：喂。                                                   │                            │
│    │B：ㄟ怎樣？                                               │                            │
│    │A：問看粗的回來了嗎？                                     │                            │
│    │B：哈啊。                                                 │                            │
│    │A：粗的回來了嗎？                                         │                            │
│    │B：粗的，粗的喔。                                         │                            │
│    │A：ㄏㄟ ˋ。                                              │                            │
│    │B：我去拿拿不到啦，我去拿拿不到。                         │                            │
│    │A：拿不到。                                               │                            │
│    │B：我剛才在．．．在．．．家，在那邊、在那邊弄半天。       │                            │
│    │A：ㄏㄟˋ。                                               │                            │
│    │B：你出去再打給我。                                       │                            │
│    │A：好啦。                                                 │                            │
│    │B：你跟他說沒有，厚，晚上才有。                           │                            │
│    │A：你現在粗的都沒有了嗎？                                 │                            │
│    │B：幼的，舊的你要嗎？                                     │                            │
│    │A：哈啊。                                                 │                            │
│    │B：你問看看舊的要不要，舊的要我拿舊的過去。               │                            │
│    │（A問第三者C：他說舊的你要不要，他說他要拿過來。第三者C曰 │                            │
│    │  ：好啊。）                                              │                            │
│    │A：他說好啦。                                             │                            │
│    │B：好啦好啦好啦好啦。                                     │                            │
│    │A：好啦，你過來，過來到，過來我們這邊。                   │                            │
│    │B：我過去再打給你，我現在有人要我先拿去給別人。           │                            │
│    │A：是啊，到了打給我，我再下去帶。                         │                            │
│    │B：好啦。                                                 │                            │
│    │A：嗯。                                                   │                            │
└──┴─────────────────────────────┴──────────────┘
附錄論罪科刑法條：
毒品危害防制條例第四條
製造、運輸、販賣第一級毒品者，處死刑或無期徒刑；處無期徒
刑者，得併科新臺幣一千萬元以下罰金。
製造、運輸、販賣第二級毒品者，處無期徒刑或年以上有期徒刑
，得併科新臺幣七百萬元以下罰金。
製造、運輸、販賣第三級毒品者，處五年以上有期徒刑，得併科
新臺幣五百萬元以下罰金。製造、運輸、販賣第四級毒品者，處
三年以上十年以下有期徒刑，得併科新臺幣三百萬元以下罰金。
製造、運輸、販賣專供製造或施用毒品之器具者，處一年以上七
年以下有期徒刑，得併科新臺幣一百萬元以下罰金。
前五項之未遂犯罰之。
毒品危害防制條例第八條
轉讓第一級毒品者，處一年以上七年以下有期徒刑，得併科新臺
幣一百萬元以下罰金。
轉讓第二級毒品者，處六月以上五年以下有期徒刑，得併科新臺
幣七十萬元以下罰金。
轉讓第三級毒品者，處三年以下有期徒刑，得併科新臺幣三十萬
元以下罰金。
轉讓第四級毒品者，處一年以下有期徒刑，得併科新臺幣十萬元
以下罰金。
前四項之未遂犯罰之。
轉讓毒品達一定數量者，加重其刑至二分之一，其標準由行政院
定之。
